【裁判字號】    89,易,1905
【裁判日期】    891006
【裁判案由】    偽造文書等
【裁判全文】
臺灣臺南地方法院刑事判決                        八十九年度易字第一九五號
    公  訴  人  臺灣台南地方法院檢察署檢察官
    被      告  甲○○
                丙○○
右列被告等因偽造文書等案件，經檢察官提起公訴（八十八年度偵字第一三九九Ｏ號
），本院判決如左：
    主  文
甲○○、丙○○均無罪。
    理  由
一、公訴意旨略以：被告甲○○係安立消防器材有限公司之負責人；被告丙○○為甲○○胞兄之妻，被告甲○○自民國八十六年五月間起，即以須資金週轉為由，陸
    續向告訴人乙○○借款，共計借得新台幣（下同）七百餘萬元。詎被告甲○○為
    避免告訴人乙○○向其追償，明知其與其兄嫂即被告丙○○並無任何金錢借貸，
    竟與被告丙○○共同基於使公務員登載不實之犯意聯絡，於八十八年七月一日，
    以其所有坐落於台南縣善化鎮○○○段一四二七地號土地之應有部分三分之一，
    向台南縣新化鎮地政事務所辦理設定六百萬元之抵押權予被告丙○○，致使新化
    地政事務所該管公務員登載於職務上所掌之土地登記簿上，足生損害於告訴人乙○○及地政機關對地政管理之正確性。因認被告甲○○、丙○○涉有刑法第二百
    十四條使公務員登載不實罪嫌云云。
二、按犯罪事實，應依證據認定之，無證據不得推定其犯罪事實，又不能證明被告犯
    罪者，應諭知無罪之判決，刑事訴訟法第一百五十四條、第三百零一條第一項分
    別定有明文。本件公訴人認被告甲○○、丙○○涉有右揭犯行，係以告訴人乙○○之指述、土地登記簿謄本及抵押權設定登記資料各一份，並經隔離訊問被告二
    人對於借款金額、時間供述不一，而認被告二人間金錢借貸關係係屬虛偽為其主
    要論據，固非無憑，惟訊據被告二人堅決否認犯行，辯稱：甲○○向銀行借錢及
    分期付款買車均由其兄即丙○○之夫李明和當連帶保證人，甲○○無力支付欠款
    ，利息均由丙○○支付，丙○○並曾借款約一百萬元予甲○○等語。經查：被告
    甲○○分別於八十四年十月二十八日、同年十二月二十二日向台灣中小企業銀行
    借款二百六十萬元、三百萬元，又向大安商業銀行借款二百五十萬元，均以其兄
    即被告丙○○之夫為連帶保證人，有被告提出之台灣中小企業銀行借據影本二紙
    、大安商業銀行台中分行敬告函影本一紙在卷足稽，又被告丙○○自八十八年九
    月間至八十九年七月間陸續匯款至被告甲○○大安銀行台中分行及台灣中小企業
    銀行之帳戶內，金額共計三百四十四萬九千八百九十五元，亦有匯款單影本二十
    四紙在卷足稽，足認被告丙○○所辯有替甲○○償還銀行貸款之情並非子虛，被
    告二人間確有金錢借貸關係，又被告甲○○向台灣中寫企業銀行前述二筆貸款均
    迄九十年間始屆期，被告丙○○為擔保該借貸債權而與甲○○約定以甲○○有之
    土地設定六百萬元之抵押權，衡屬常情，應無不實。綜上所述，參互印證，本件
    依調查所得證據尚不足證明被告確有使公務員登載不實之犯行，此外復查無其他
    積極證據足資證明被告有右述犯行，揆諸首開說明，不能證明被告犯罪，爰依法
    為被告甲○○、丙○○無罪之諭知。
據上論斷，應依刑事訴訟法第三百零一條第一項前段，判決如主文。
本案經檢察官張太龍到庭執行職務。
中    華    民    國      八十九      年        十      月      六      日
                                  臺灣臺南地方法院刑事第三庭
                                          法  官  高如宜
右正本證明與原本無異。
如不服本判決，應於判決送達後十日內向本院提出上訴狀( 應附繕本 )。
                                          書記官  劉岳文
中    華    民    國      八十九      年        十      月      六      日


司法院資訊處製作；財團法人民間司法改革基金會備份。
